【裁判字號】    91,易,471
【裁判日期】    920227
【裁判案由】    毀損等
【裁判全文】
臺灣士林地方法院刑事判決                          九十一年度易字第四七一號
    公  訴  人  臺灣士林地方法院檢察署檢察官
    被      告  丙○○
                乙○○
右列被告因毀損等案件，經檢察官提起公訴（九十年度偵字第四七一號），本院判決
如左：
    主  文
丙○○、乙○○共同傷害人之身體，各處拘役參拾日，如易科罰金均以參佰元折算壹
日，均緩刑參年。緩刑期內均付保護管束。
    事  實
一、甲○○為大陸地區來台女子，與丙○○為夫妻關係，乙○○為丙○○之父，甲○○與乙○○則為直系姻親，分別為家庭暴力防治法第三條第一款、第三款所稱之
    家庭成員。甲○○、丙○○平日感情不睦時常爭吵，於民國九十年五月二十五日
    十九時三十分許，二人在台北縣汐止市○○街三十二號五樓之住處，因細故發生
爭執，丙○○與乙○○遂共同基於傷害之犯意，由丙○○自甲○○身後抓住其雙
    手，使其不得動彈，再由乙○○掌摑甲○○臉頰，甲○○隨即掙脫並高舉木製椅
    子，乙○○預見拉扯椅子極易在過程中使甲○○受傷，仍接續前揭傷害之犯意，
    上前與甲○○拉扯椅子，致使椅子撞擊甲○○，使其受有顏面瘀傷、右手臂瘀傷
    之身體傷害（乙○○亦遭甲○○傷害，而受有前額浮腫、撕裂傷之傷害）。
二、案經被害人甲○○訴由臺北縣警察局汐止分局報請臺灣士林地方法院檢察署檢察
    官偵查起訴。
    理  由
一、訊據被告丙○○、乙○○雖坦承當日與告訴人甲○○發生爭執，惟均矢口否認有
    何傷害犯行，被告丙○○辯稱：甲○○與我在房間吵架，我躺在床上，甲○○開
    始摔東西，我爸爸（被告乙○○）聽到後去阻止，他們兩人就拉扯椅子，我當時
    抱著小孩，並沒有參與，甲○○的傷應是自己弄傷的等語；被告乙○○辯稱：是
    甲○○摔椅子，我去阻止，甲○○就拿椅子砸我等語。經查：告訴人甲○○因返
    回大陸地區，未克傳訊，惟被告丙○○、乙○○如何傷害甲○○等情，業據告訴
    人甲○○於警詢中供明（見九十年度偵字第九四八三號偵查卷第三頁），並有台
    北市立忠孝醫院九十年五月二十五日出具之驗傷診斷書一件附卷可稽（附於偵查
    卷第二八頁），參諸被告及告訴人均供陳當時發生爭執，且告訴人於事發後旋即
    赴醫院就診，且經診斷有「顏面瘀傷、右上臂瘀傷」之傷勢，並於翌日即九十年
    五月二十六日即刻至派出所報警（見偵查卷第三頁之警詢筆錄），告訴人理無自
    己弄傷自己之可能，況且，證人張德敏於偵查中亦證稱：「當天（九十年五月二
    十六日）委託人（即告訴人）哭著來徵信社，說他被夫、公公打，綁起來打：：
    他手有受傷，臉為腫的」等語（見九十年度偵字第九四八三號偵查卷第四九頁）
    ，亦見告訴人受有傷害之事實，且告訴人找證人之目的既在委託徵信，其表明目
    的即可，果若非遭到被告二人毆打，何須向證人表示遭受毆打之事，參酌證人證
    詞，亦徵告訴人之指訴可採，被告所辯不足採信，綜上，事證明確，被告犯行應
    堪認定。
二、核被告丙○○、乙○○所為，均係犯刑法第二百七十七條第一項之傷害罪，被告
    丙○○為告訴人甲○○之配偶，被告乙○○為告訴人之直系姻親，與之有家庭暴
    力防治法第三條第一款、第三款之家庭成員關係，且係故意對家庭成員實施身體
    上不法侵害之行為，屬家庭暴力防治法第二條第二項之家庭暴力罪。原起訴書雖
    認被告父子均係犯刑法第二百八十四條第一項前段之過失傷害罪，惟被告丙○○
    係自告訴人身後抓住其雙手，使其不得動彈，再由被告乙○○掌摑告訴人臉頰，
    此部分有傷害人身體之故意甚明，而被告乙○○（及甲○○）對於拉扯椅子之衝
    突中可能造成對方受傷之事實，自應知悉，其等既已預見對方傷害之發生，仍執
    意為之，終致二人均受有傷害，此部分有傷害之未必故意至明，原起訴書誤引所
    犯法條為刑法第二百八十四條第一項前段之過失傷害罪，尚有違誤，惟業經公訴
    檢察官當庭更正之，併此敘明。被告乙○○、丙○○二人對於前揭傷害犯行，有
    犯意聯絡及行為分擔，為共同正犯。被告乙○○掌摑告訴人臉頰及與告訴人拉扯
    椅子等傷害行為，乃接續而為，為單一犯罪事實。爰審酌被告丙○○、乙○○因
    細故與告訴人爭執致犯本罪、告訴人亦涉犯傷害罪致被告乙○○造成傷害，亦有
    不當，且告訴人所受傷害尚屬輕徵，被告二人於本院審理中雖提出抗辯然犯罪後
    態度尚稱良好等一切情狀，各量處如主文所示之刑，並均諭知易科罰金之折算標
    準。末查被告二人前未曾受任何有期徒刑以上刑之宣告，此有臺灣高等法院檢察
    署刑案紀錄簡覆表、臺灣高等法院被告全國前案紀錄表各一份存卷可考，因一時
    失慮致犯本罪，犯後尚知悔悟，本院綜核各情認上開對被告所宣告之刑以暫不執
    行為適當，故均併予宣告緩刑三年，以啟自新，並依家庭暴力防治法第三十條第
    一項之規定，諭知緩刑期內均付保護管束。
三、本案被告甲○○迭經傳拘無著而經通緝，被告甲○○所涉傷害、毀損犯行嗣到案
    後再另為審結。
據上論斷，應依刑事訴訟法第二百九十九條第一項前段，刑法第二十八條、第二百七
十七條第一項、第四十一條第一項前段、第七十四條第一款，家庭暴力防治法第三十
條第一項，罰金罰鍰提高標準條例第一條前段，第二條，判決如主文。
本案經檢察官張惠菁到庭執行職務
中      華      民      國      九十二      年    二    月    二十七    日
                                    臺灣士林地方法院刑事第二庭
                                        法  官  王  梅  英
右正本證明與原本無異。
如不服本判決，應於判決送達後十日內，向本院提出上訴狀。
                                        書記官    韓  毓  寧
中      華      民      國      九十二      年    三    月  三      日
附錄本判決論罪科刑依據之法條：
刑法第二百七十七條第一項：
傷害人之身體或健康者，處三年以下有期徒刑、拘役或一千元以下罰金。
犯前項之罪因而致人於死者，處無期徒刑或七年以上有期徒刑；致重傷者，處三年以
上十年以下有期徒刑。
家庭暴力防治法第三十條第一項
犯家庭暴力罪或違反保護令罪而受緩刑之宣告者，在緩刑期內應付保護管束。
法院為前項緩刑宣告時，得命被告於緩刑付保護管束期間內，遵守下列一款或數款事
項︰
一  禁止實施家庭暴力行為。


司法院資訊處製作；財團法人民間司法改革基金會備份。
